臺灣雲林地方法院刑事判決　　　　　　　　　　　　九十一年度交簡上字第五四號
　　上　訴　人　臺灣雲林地方法院檢察署檢察官
　　被　　　告　甲○○
右上訴人因被告過失傷害案件，不服本院斗六簡易庭中華民國九十一年五月二十四日
九十一年度六交簡字第八九號簡易判決（聲請案號：臺灣雲林地方法院檢察署九十一
年度偵字第一二九二號）提起上訴，本院管轄之第二審合議庭判決如左：
    主  文
上訴駁回。
    事  實
一、甲○○於民國九十一年一月二十六日十八時三十分許，駕駛車號Ｙ五─八一三一
    號自用小客車，沿雲林縣莿桐鄉台一線（由莿桐往斗六方向）行駛，途經雲林縣
    莿桐鄉○○○○○段無號誌鐵路平交道前時，原應注意汽車行駛時，駕駛人應注
    意車前狀況，並隨時採取必要之安全措施，依當時為晴天，路面無缺陷，道路無
    障礙物，視距良好之情形下，又無不能注意之情事，竟疏於注意其車前方之狀況
    ，貿然以時速四十公里之速度行駛於該路段，適有乙○○騎乘車號ＭＫＭ─六六
    九號重型機車，後載丙○○，因聽聞汽笛聲，停車於該處等候火車通過，甲○○
    因疏未注意車輛前方之狀況，致於發現乙○○所騎乘之機車時，已煞車閃避不及
    ，而自機車後方撞及乙○○之機車，乙○○及丙○○因而人車倒地，乙○○因而
    受有臉部、手部及足踝多處瘀挫傷等傷害，丙○○因而受有第一腰椎壓迫性骨折
    、第二、三頸椎半脫位及頭部外傷併腦震盪等傷害。甲○○於車禍後，警員尚未
    得知肇事者係何人前，自行以電話報警，表示其係肇事人而自首並接受裁判。
二、案經乙○○、丙○○訴由雲林縣警察局斗六分局報告臺灣雲林地方法院檢察署檢
    察官偵查起訴。
    理  由
一、訊據被告甲○○對於右揭時、地駕駛車號Ｙ五─八一三一號自用小客車，未注意
    車前狀況，致與告訴人乙○○所騎乘之機車在上開地點發生碰撞，致使乙○○、
    丙○○分別受有前揭傷害之事實坦承不諱，核與告訴人乙○○、丙○○指述之情
    節相符，而告訴人乙○○因本件車禍，受有臉部、手部及足踝多處瘀挫傷等傷害
    ，丙○○因而受有第一腰椎壓迫性骨折、第二、三頸椎半脫位及頭部外傷併腦震
    盪等傷害，有長庚紀念醫院、慈愛綜合醫院所出具之診斷證明書二紙在卷可稽。
    按汽車行駛時，駕駛人應注意車前狀況，並隨時採取必要之安全措施，道路交通
    安全規則第九十四條第三項定有明文。被告駕駛汽車本應注意上述道路交通安全
    規定，且依當時為晴天，路面無缺陷，道路無障礙物，視距良好之情形，有道路
    交通事故調查報告表一紙在卷足據，並無不能注意之情形，被告能注意而不注意
    ，因而肇至本件車禍，自應負過失之責任，且被告之過失行為與被害人所受傷害
    之結果間，具有相當因果關係，是被告之過失傷害犯行，堪以認定。至被告雖辯
    稱：車禍地點是鐵路平交道前，當時火車離平交道還很遠，而且還有其他車輛在
    行駛中，只有被害人他們停在快車道上，才會發生本件車禍云云。惟查：汽車行
    駛時，駕駛人本應注意車前狀況，並隨時採取必要之安全措施，被告於警訊中自
    承車禍當時，其於發現告訴人所騎乘之機車時，即已煞車不及，才撞倒告訴人之
    機車，足徵被告當時顯然並未注意其車前方之狀況，其有過失甚明，再者，過失
    傷害罪規範之目的，在處罰行為人因個人之過失而致他人受有傷害之行為，是祇
    以行為人之有過失為致傷害之一原因為已足，至於被害人是否亦有過失，並不影
    響犯罪之成立，被告上開所辯，尚不足作為卸免刑責之理由，附此敘明。
二、核被告甲○○所為，係犯刑法第二百八十四條第一項前段之過失傷害罪。被告一
    過失行為致乙○○、丙○○受傷，為想像競合犯，應從一重論處過失傷害罪。被
    告於肇事後，警員尚未得知肇事者係何人之前，自行以電話報警，表示其係肇事
    人等情，有道路交通調查事故報告表一紙在卷可佐，應依刑法第六十二條前段之
    規定，減輕其刑。原審認被告罪證明確，因予適用刑法第二百八十四條第一項前
    段、第五十五條、第六十二條前段、四十一條第一項前段、罰金罰鍰提高標準條
    例第一條前段、第二條規定，量處被告有期徒刑三月，並諭知易科罰金之折算標
    準。本院經核其認事用法及量刑，俱無不合。上訴人上訴意旨指摘原判決不當，
    為無理由，應予駁回。
據上論斷，應依刑事訴訟法第四百五十五條之一第三項、第三百六十八條，判決如主
文。
本案經檢察官蔡啟文到庭執行職務。
中      華      民      國      九十一      年      九      月    九    日
                                        臺灣雲林地方法院刑事第二庭
                                            審判長法官  紀  文  勝
                                                  法官  李  明  鴻
                                                  法官   冷  明  珍
右正本證明與原本無異。
不得上訴。
中      華      民      國      九十一      年      九      月    九    日
